---
title: "Analyse des données HM SWM"
format:
  html:
    toc: true
    toc-location: left
    toc-depth: 2    
echo: false
message: false
embed-resources: true
---


```{r}
#| label: setup
#| echo: false
#| message: false
#| warning: false
#| include: false

# Load libraries and source external functions
library(swmexplopkg)
library(DT)
library(ggplot2)
library(shiny)
library(dplyr)
library(leaflet)
library(sf)
library(data.table)
library(tidyr)
library(dplyr)
```

<!-- Cleaning SWM base -->

```{r}
swm_base <- data_clean_swm_base(
    system.file(
        "data",
        "Base clients HM sur SMS avec statut et activité.xlsx",
        package = "swmexplopkg"
    )
)
```

Initialement, on a `r nrow(swm_base)` établissements.

<!-- Cleaning finess base -->

```{r}
t_finess_4326 <- data_clean_finess(
    system.file("data", "t-finess.csv", package = "swmexplopkg"),
    keep_only_mco_ssr_psy = TRUE
)
```

On filtre le dataset SWM à partir du dataset T-FINESS pour ne garder que les établissements considérés comme actifs.

```{r}
finess_raw <- data.table::fread(system.file(
    "data",
    "t-finess.csv",
    package = "swmexplopkg"
))
swm_base <- swm_base %>%
    mutate(id = row_number())

swm_base_pre_filtre_finess <- swm_base

swm_base <- keep_only_active_only_on_finess(swm_base, finess_raw)
```

Suite à celà il reste `r nrow(swm_base)` établissements.

Voici les établissements supprimés:

```{r}
etablissements_supprimes <- swm_base_pre_filtre_finess %>%
    anti_join(
        select(swm_base, id),
        by = c("id")
    )

DT::datatable(
    etablissements_supprimes,
    filter = "top",
    extensions = "Buttons",
    options = list(
        pageLength = 10,
        lengthChange = FALSE,
        scrollX = TRUE,
        dom = "Bfrtip",
        buttons = list(list(
            extend = "excel",
            text = "Télécharger Excel",
            filename = "etablissements_hm_swm_pre_filtre_finess"
        ))
    )
)
```

# Divergence entre les 2 datasets sur la classification des lits

Certains établissements indiqués comme ayant des lits de MCO, SSR ou PSY dans le dataset SWM ne sont pas catégorisés comme tels dans le dataset T-FINESS, et inversement.

### Divergence MCO

```{r}
find_divergence(
    swm_base,
    t_finess_4326,
    "has_mco",
    "mco"
) %>%
    DT::datatable(
        extensions = "Buttons",
        options = list(
            pageLength = 10,
            lengthChange = FALSE,
            scrollX = TRUE,
            dom = "Bfrtip",
            buttons = list(
                list(
                    extend = "excel",
                    text = "Télécharger Excel",
                    filename = "etablissements_hm_swm_prive"
                )
            )
        )
    )
```


### Divergence SSR

```{r}
find_divergence(
    swm_base,
    t_finess_4326,
    "has_ssr",
    "ssr"
) %>%
    DT::datatable(
        extensions = "Buttons",
        options = list(
            pageLength = 10,
            lengthChange = FALSE,
            scrollX = TRUE,
            dom = "Bfrtip",
            buttons = list(
                list(
                    extend = "excel",
                    text = "Télécharger Excel",
                    filename = "etablissements_hm_swm_prive"
                )
            )
        )
    )
```


### Divergence PSY

```{r}
find_divergence(
    swm_base,
    t_finess_4326,
    "has_psy",
    "psy"
) %>%
    DT::datatable(
        extensions = "Buttons",
        options = list(
            pageLength = 10,
            lengthChange = FALSE,
            scrollX = TRUE,
            dom = "Bfrtip",
            buttons = list(
                list(
                    extend = "excel",
                    text = "Télécharger Excel",
                    filename = "etablissements_hm_swm_prive"
                )
            )
        )
    )
```